---
title: "RPisco - study case using minimum temperature"
output: html_document
vignette: >
  %\VignetteIndexEntry{RPisco}
  %\VignetteEngine{knitr::rmarkdown}
  %\VignetteEncoding{UTF-8}
---

```{r setup, echo = FALSE}
knitr::opts_chunk$set(error = TRUE)
```

# **RPisco: tools for manipulate PISCO data of SENAMHI (Peru)**

# **RPisco: Herramientas para manipular datos PISCO del SENAMHI (Perú)**

La Librería RPisco contiene herramientas para manipular datos de precipitación y temperatura de PISCO (SENAMHI).

RPisco package contains tools for manipulate precipitation and temperature data of PISCO (SENAMHI).

```{r}
library(RPisco)
```

**1. Installation - Instalación**

Instale el paquete RPisco desde Github: 

Install RPisco from Github:
```	
> library(devtools)
> install_github("GeomarPerales/RPisco")		
```
**2. RPisco Package - Librería RPisco**

El paquete RPisco contiene las siguientes herramientas: extracción de valores de datos PISCO diarios y mensuales, procesar los datos de PISCO de las series diarias/mensuales a series anuales, y obtener el promedio mensual/anual de la serie PISCO mensual/anual.

RPisco package contains the following tools: values extraction of daily/monthly PISCO data, processing PISCO data from daily/monthly series to annual series, and obtain monthly/yearly average from PISCO monthly/yearly serie.

**3. Minimum Temperature - Temperatura mínima**

Daily data - Datos diarios
```{r}
PISCO.file <- "D:\\PISCOd_tmn_v1.1.nc"
x <- data.frame(PISCO.file, -76.11, -13.11)
data <- piscod(x)
head(data) 
```

Monthly data - Datos Mensuales
```{r}
PISCO.file <- "D:\\PISCOm_tmn_v1.1.nc"
x <- data.frame(PISCO.file, -76.11, -13.11)
data <- piscom(x)
head(data)
```

**4. Study Case: Huarpa Basin - Caso de estudio: Cuenca Huarpa**

- **Stations data of Huarpa Basin - Datos de estaciones de la Cuenca Huarpa**
```{r}
head(Huarpa.stations)
```

- **Extraction of monthly PISCO data - Extracción de datos mensuales de PISCO.**

```{r}
PISCO.file <- "D:\\PISCOm_tmn_v1.1.nc"
monthly.data <- piscomgroup(data.frame(PISCO.file, Huarpa.stations))
head(monthly.data)
```

- **Monthly average of San Miguel station - Promedio mensual de la estación San Miguel**

```{r}
monthlyavg(data.frame(monthly.data$date, monthly.data[,2]), variable = "temperature")
```

- **Yearly average of San Miguel station - Promedio anual de la estación San Miguel**
```{r}
yearlyavg(data.frame(monthly.data$date, monthly.data[,2]), variable = "temperature")
```
- **Annual serie of San Miguel station - serie anual de la estación San Miguel**
```{r}
head(pisco2annual(data.frame(monthly.data$date, monthly.data[,2]), variable = "temperature"))
```

**5. References - Referencias**

Aybar. (2017). Uso del producto grillado PISCO de precipitación en estudios, investigaciones sistemas operacionales de monitoreo y pronóstico hidrometeorológico. Lima: SENAMHI.



