---
title: "RPisco - extracción de datos PISCO"
output: html_document
vignette: >
  %\VignetteIndexEntry{RPisco}
  %\VignetteEngine{knitr::rmarkdown}
  %\VignetteEncoding{UTF-8}
---

```{r setup, echo = FALSE}
knitr::opts_chunk$set(error = TRUE)
```

# **Usando la librería RPisco para extraer datos PISCO de precipitación**

**1. Extracción de datos diarios**

```{r}
library(openxlsx)
library(RPisco)
PISCO.file <- "D:\\PISCOd_pp_2.1.nc"
x <- data.frame(PISCO.file, -76.11, -13.11)
data.diaria <- piscod(x)
head(data.diaria) 
```

**2. Extracción de datos mensuales**
```{r}
PISCO.file <- "D:\\PISCOm_pp_2.1.nc"
x <- data.frame(PISCO.file, -76.11, -13.11)
data.mensual <- piscom(x)
head(data.mensual)
```

**3. Exportación de resultados**
```{r}
write.xlsx(data.diaria,"D:\\data.diaria.xlsx")
write.xlsx(data.mensual,"D:\\data.mensual.xlsx")
```

**4. Créditos**

RPisco fue desarrollado por Geomar Perales. Para alguna duda o sugerencia: perales.geomar@gmail.com

**5. ¿Como citar la librería?**

Perales, G. 2021. RPisco: RPisco package is a library with tools for manipulate PISCO data of SENAMHI (Peru). GitHub repository: https://github.com/GeomarPerales/RPisco

**6. Referencias**

Aybar. (2017). Uso del producto grillado PISCO de precipitación en estudios, investigaciones sistemas operacionales de monitoreo y pronóstico hidrometeorológico. Lima: SENAMHI.



